臺北高等行政法院裁定
111年度訴字第382號
原      告  新北市美麗華開發股份有限公司暨子公司企業工會


代  表  人  黃文正                                 
原      告  洪混園                                   
            黃阿海                                    
            張鴻銘                                     

            蘇邦傑                                 
            吳孟樫                                     

            詹家丞                                 
            張家和                             
            黃榮村                                 
共      同
訴訟代理人  楊貴智律師
被      告  勞動部                               
代  表  人  許銘春          
訴訟代理人  徐婉蘭律師
參  加  人  美麗華開發股份有限公司

代  表  人  黃世杰          
參  加  人  杏美投資經營股份有限公司

代  表  人  黃世杰          
參  加  人  美杏投資經營股份有限公司

代  表  人  黃世杰          
上列當事人間不當勞動行為爭議事件，原告不服勞動部民國111
年1月7日110年勞裁字第33號裁決決定，提起行政訴訟，本院裁
定如下：
    主  文
美麗華開發股份有限公司、杏美投資經營股份有限公司、美杏投
資經營股份有限公司應獨立參加本件訴訟。
    理  由
一、按行政法院認為撤銷訴訟之結果，第三人之權利或法律上利
    益將受損害者，得依職權命其獨立參加訴訟，並得因該第三
    人之聲請，裁定允許其參加，且於其他訴訟準用之，行政訴
    訟法第42條第1項、第3項定有明文。
二、爭訟概要：
  ㈠原告洪混園等人本係參加人美麗華開發股份有限公司（下稱
    美麗華公司）員工，嗣參加人美麗華公司於民國110年4月7
    日決議分割為參加人杏美投資經營股份有限公司（下稱杏美
    公司）、美杏投資經營股份有限公司（下稱美杏公司）及杏
    中投資經營股份有限公司（下稱杏中公司），原告新北市美
    麗華開發股份有限公司暨子公司企業工會（下稱美麗華工會
    ）則為參加人美麗華公司暨子公司之企業工會。嗣參加人美
    麗華公司自110年4月8日起進行商定留用程序，提供企業分
    割轉任通知書與留用人員，載明如於當日親簽同意書，將由
    杏美公司或美杏公司於110年5月15日及同年12月15日各發放
    0.5個月全薪之獎勵金與發放日仍在職者；惟杏美公司未於
    約定日期發放獎勵金與原告吳孟樫、張家和、蘇邦傑，美杏
    公司未於約定日期發放獎勵金與原告洪混園、詹家丞，遲至
    110年9月15日始收受獎勵金。俟原告美麗華工會自110年5月
    11日起罷工，參加人美麗華公司在工會罷工期間，原訂110
    年5月31日舉行勞資會議勞方代表選舉，然因中央流行疫情
    指揮中心自110年5月15日起提升雙北地區疫情警戒至第三級
    ，參加人美麗華公司於選舉當日因疫情停業而取消選舉；原
    告張鴻銘、黃阿海、詹家丞、黃榮村、張家和未獲允許，即
    進入美麗華球場會館1樓門口，經請求而仍未立即退去，參
    加人美麗華公司乃對原告張鴻銘、黃阿海、詹家丞、黃榮村
    、張家和提出侵入住宅之刑事告訴，現由臺灣新北地方檢察
    署檢察官以110年度偵字第37698號偵查中；復參加人美麗華
    公司另以工會違法罷工為由，向包含原告在內之26名人員提
    起民事訴訟，則由臺灣新北地方法院以110年度重勞訴字第1
    7號受理。
　㈡原告據此向被告申請不當勞動行為裁決，請求：⒈確認參加人
    美麗華公司對原告張鴻銘、黃阿海、詹家丞、黃榮村、張家
    和提出刑事告訴之行為，構成工會法第35條第1項第1款、第
    4款及第5款之不當勞動行為，⒉確認參加人杏美公司未依約
    定日期向原告吳孟樫、張家和、蘇邦傑給付獎勵金之行為，
    構成工會法第35條第1項第1款、第4款及第5款之不當勞動行
    為，⒊確認參加人美杏公司未依約定日期向原告洪混園、詹
    家丞給付獎勵金之行為，構成工會法第35條第1項第1款、第
    4款及第5款之不當勞動行為，⒋確認參加人美麗華公司對包
    含原告在內之26人提起民事損害賠償訴訟之行為，構成工會
    法第35條第1項第1款、第4款及第5款之不當勞動行為。迨經
    被告於111年1月7日以110年勞裁字第33號不當勞動行為裁決
    決定：⒈確認參加人杏美公司未依約定日期向原告張家和給
    付獎勵金之行為，構成工會法第35條第1項第1款、第4款及
    第5款之不當勞動行為，⒉確認參加人美杏公司未依約定日期
    向原告詹家丞給付獎勵金之行為，構成工會法第35條第1項
    第1款、第4款及第5款之不當勞動行為，⒊原告其餘裁決之請
    求駁回（下稱原裁決）。但原告不服原裁決決定，乃向本院
    提起行政訴訟，訴請：⒈原處分不利原告部分撤銷，⒉命被告
    作成確認參加人杏美公司未依約定日期向原告吳孟樫、蘇邦
    傑給付獎勵金之行為，構成工會法第35條第1項第1款、第4
    款及第5款之不當勞動行為裁決決定，⒊命被告作成確認參加
    人美杏公司未依約定日期向原告洪混園給付獎勵金之行為，
    構成工會法第35條第1項第1款、第4款及第5款之不當勞動行
    為裁決決定，⒋命被告作成確認參加人美麗華公司對原告張
    鴻銘、黃阿海、詹家丞、黃榮村、張家和提出刑事告訴之行
    為，構成工會法第35條第1項第1款、第4款及第5款之不當勞
    動行為裁決決定。
三、經查：
　　原告與參加人美麗華公司、杏美公司、美杏公司間不當勞動
    行為爭議案，前經被告以111年1月7日110年勞裁字第33號裁
    決決定，確認參加人杏美公司、美杏公司未依約定日期向原
    告張家和、詹家丞給付獎勵金之行為，構成工會法第35條第
    1項第1款、第4款及第5款之不當勞動行為，另原告其餘裁決
    之請求駁回。現原告就原處分不利部分訴請撤銷，復請求法
    院命被告作成確認參加人杏美公司、美杏公司未依約定日期
    向原告吳孟樫、蘇邦傑、洪混園給付獎勵金之行為，暨確認
    參加人美麗華公司對原告張鴻銘、黃阿海、詹家丞、黃榮村
    、張家和提出刑事告訴之行為，亦構成不當勞動行為之裁決
    決定；本院認為訴訟之結果，參加人之權利及法律上利益將
    受損害，爰依首揭法律規定，依職權命獨立參加本件訴訟。
四、依行政訴訟法第42條第1項、第3項，裁定如主文。　　
中　　華　　民　　國　　111 　年　　6 　　月　　15　　日
              臺北高等行政法院第二庭
                        審判長法  官  蕭忠仁
                              法  官  羅月君
                              法  官  黃翊哲
上為正本係照原本作成。
不得聲明不服。
中　　華　　民　　國　　111 　年　　6 　　月　　15　　日
　　　　　　　　　　　　　　　書記官　李芸宜